【裁判字號】    98,易,658
【裁判日期】    980515
【裁判案由】    毒品危害防制條例
【裁判全文】
臺灣板橋地方法院刑事判決               98年度易字第658號
公  訴  人  臺灣板橋地方法院檢察署檢察官
被      告  甲○○
上列被告因違反毒品危害防制條例案件，經檢察官提起公訴（98
年度毒偵字第510 號），被告於本院審理時就被訴事實為有罪之
陳述，經詢問當事人意見，本院裁定改依簡式審判程序審理，判
決如下：
    主  文
甲○○施用第二級毒品，處有期徒刑陸月，如易科罰金，以新臺
幣壹仟元折算壹日。扣案之甲基安非他命貳包（合計淨重零點零
陸零捌公克）沒收銷燬之，扣案之吸食器壹個沒收之。
    事  實
一、甲○○前於民國87年間因施用第二級毒品案件，經本院裁定
    送觀察、勒戒後，認有繼續施用毒品之傾向，令入戒治處所
    施以強制戒治，於87年12月4 日停止戒治付保護管束，88年
    7 月16日保護管束期滿未經撤銷，視為執行完畢。又於89年
    間因施用第二級毒品案件，經臺灣板橋地方法院檢察署檢察
    官聲請強制戒治並提起公訴，強制戒治部分於90年5 月2 日
    執行完畢釋放，起訴部分經本院以89年度易字第1868號判處
    有期徒刑10月確定，於91年2 月28日執行完畢，翌日出監。
    詎仍不知悔改，復基於施用第二級毒品甲基安非他命之犯意
    ，於98年1 月7 日（起訴書誤載為17日，業經公訴人於本院
    審理時更正）16時許，在其位於臺北縣三重市○○街207 巷
    7 號2 樓之住處內，以置於吸食器內燒烤後吸食煙霧之方式
    ，施用第二級毒品甲基安非他命1 次。嗣於同日22時25分許
    ，在臺北縣三重市○○○路122 巷26號前為警查獲，並扣得
    其所有甲基安非他命2 包（合計驗前淨重0.061 公克，驗後
    淨重0.0608公克）、吸食器1 個。
二、案經臺北縣政府警察局三重分局報請臺灣板橋地方法院檢察
    署檢察官偵查起訴。
    理  由
一、按本件被告甲○○所犯係死刑、無期徒刑、最輕本刑為3 年
    以上有期徒刑以外之罪，其於本院審理時就前揭被訴事實為
    有罪之陳述，經本院告知簡式審判程序之旨，並聽取其與公
    訴人之意見後，認無不得或不宜改依簡式審判程序進行之情
    形，爰依刑事訴訟法第273 條之1 第1 項規定，裁定本件改
    依簡式審判程序審理，合先敘明。
二、上揭事實，業據被告於偵訊及本院審理時坦承不諱，復有甲
    基安非他命2 包（合計驗前淨重0.061 公克，驗後淨重0.06
    08公克）、吸食器1 個扣案可稽，且被告為警查獲後所採集
    之尿液，經送請台灣檢驗科技股份有限公司檢驗之結果，呈
    甲基安非他命之陽性反應，有該公司98年2 月6 日UL/2009/
    10472 號濫用藥物檢驗報告、臺北縣政府警察局三重分局查
    獲毒品案件被移送者姓名、代碼對照表各1 份在卷可憑，又
    上開扣得之白色結晶2 包，經鑑定結果，均含有第二級毒品
    甲基安非他命之成分，此有交通部民用航空局航空醫務中心
    98年2 月20日航藥鑑字第0980815 號毒品鑑定書1 份附卷可
    考，足認被告之自白與事實相符，本件事證明確，被告犯行
    洵堪認定。
三、按甲基安非他命為毒品危害防制條例第2 條第2 項第2 款所
    稱之第二級毒品，不得施用、持有。次按，犯毒品危害防制
    條例第10條施用第一級、第二級毒品之罪者，檢察官應聲請
    法院裁定，令被告入勒戒處所觀察、勒戒，經觀察、勒戒後
    ，檢察官依據勒戒處所之陳報，認受觀察、勒戒人無繼續施
    用毒品傾向者，應即釋放，並為不起訴之處分；認受觀察、
    勒戒人有繼續施用毒品之傾向者，檢察官應聲請法院裁定令
    入戒治處所強制戒治，其期間為6 個月以上，至無繼續強制
    戒治之必要為止，但最長不得逾1 年，強制戒治期滿，應即
    釋放，由檢察官為不起訴之處分。觀察、勒戒或強制戒治執
    行完畢釋放後，5 年內再犯第10條之罪者，應依一般刑事訴
    訟程序予以起訴論罪科刑，此觀諸毒品危害防制條例第20條
    第1 項、第2 項、第23條第1 項、第2 項規定自明。而被告
    若於5 年內已再犯，經依法追訴處罰，縱其第3 次（或第3
    次以上）再度施用毒品之時間，在初犯經觀察、勒戒或強制
    戒治執行完畢釋放5 年以後，已不合於「5 年後再犯」之規
    定，且因已於「5 年內再犯」，顯見其再犯率甚高，原實施
    觀察、勒戒或強制戒治，已無法收其實效，即應依該條例第
    10條處罰（最高法院95年第7 次刑事庭會議決定可資參照）
    。被告既有如犯罪事實欄所示觀察勒戒、強制戒治及論罪科
    刑之前科，有臺灣高等法院被告前案紀錄表1 份在卷可佐，
    本件施用毒品案件依前述規定自應予以起訴論罪科刑。是核
    被告所為，係犯毒品危害防制條例第10條第2 項之施用第二
    級毒品罪。其持有第二級毒品之低度行為，應為施用第二級
    毒品之高度行為所吸收，不另論罪。爰審酌被告經觀察勒戒
    、強制戒治及論罪科刑後，仍未能戒絕毒癮，顯見其戒絕毒
    癮之意念非堅，惟念其於犯罪後坦承犯行，態度良好，且施
    用毒品行為，乃屬對自身健康之戕害行為，及其犯罪動機、
    目的、手段等一切情狀，量處如主文所示之刑，並諭知易科
    罰金之折算標準，以資懲儆。
四、末查，扣案之白色結晶2 包（合計驗前淨重0.061 公克，驗
    後淨重0.0608公克），經鑑定結果均含有甲基安非他命成分
    ，前已述及，且係被告所有供其施用之物，業據被告於警詢
    及本院審理時自承在卷，應依毒品危害防制條例第18條第1
    項前段規定，不論屬於犯人與否，均沒收銷燬之，至鑑驗耗
    損之毒品因已滅失，自無庸宣告沒收銷燬。又扣案之吸食器
    1 個，係被告所有供其於上開時、地施用甲基安非他命所用
    之物，亦據被告於警詢及本院審理時供述明確，應依刑法第
    38條第1 項第2 款規定沒收之。
據上論斷，應依刑事訴訟法第273 條之1 第1 項、第284 條之1
、第299 條第1 項前段，毒品危害防制條例第10條第2 項、第18
條第1 項前段，刑法第11條、第41條第1 項前段、第38條第1 項
第2 款，判決如主文。
本案經檢察官黃明絹到庭執行職務。
中    華    民    國    98    年    5     月    15    日
                  刑事第十九庭  法  官  楊筑婷
上列正本證明與原本無異。
如不服本判決，應於判決送達後10日內敘明上訴理由，向本院提
出上訴狀 (應附繕本)，上訴於臺灣高等法院。其未敘述上訴理
由者，應於上訴期間屆滿後20日內向本院補提理由書「切勿逕送
上級法院」。
                                書記官  林怡君
中    華    民    國    98    年    5     月    15    日
附錄本判決之論罪科刑法條：
毒品危害防制條例第10條
施用第一級毒品者，處6 月以上5 年以下有期徒刑。
施用第二級毒品者，處3 年以下有期徒刑。


司法院資訊處製作；財團法人民間司法改革基金會備份。
